臺灣臺東地方法院刑事判決　　　　　　　　　　　　　九十三年度易字第一一號
　　公　訴　人　臺灣臺東地方法院檢察署檢察官
　　被　　　告　戊○○
右列被告因竊盜案件，經檢察官提起公訴（九十三年度偵字第二九九、五七二號），
本院合議庭裁定由受命法官獨任進行簡式審判程序，判決如左：
    主  文
戊○○連續攜帶凶器毀越其他安全設備於夜間侵入住宅竊盜，累犯，處有期徒刑壹年
貳月。
    事  實
一、戊○○前於民國於九十一年間，因竊盜案件，經本院判決有期徒刑十月，於九十
    二年一月十九日執行完畢，猶仍不知悔改，戊○○竟基於意圖為自己不法之所有
    之概括犯意，先於九十二年八月間，在臺東縣臺東市○○路附近某機車車籃內，
    竊取不詳姓名人所有之客觀上足對人之生命、身體、安全構成威脅，足供凶器使
    用之螺絲起子一把，於如附表所示時間、地點，持上開螺絲起子，以附表所示破
    壞門鎖或窗戶後自該處侵入之方式，先後竊取庚○○、乙○○、丙○○、壬○○
    、己○○、丁○○、周陳其美、李繼文等人如附表所示之財物，留供已用，隨後
    將上開起子丟棄。戊○○嗣因之前少年非行事件，經本院於八十九年七月三十一
    日裁定交付保護管束後，未按時報到，經臺灣花蓮地方法院發佈協尋，迄九十二
    年十一月二十八日（起訴書誤載為二十九日）晚上八時三十分許，在臺東縣政府
    旁邊巷內，為臺東縣警察局臺東分局員警協尋到案，始因而查獲上情。
二、案經臺東縣警察局臺東分局報請臺灣臺東地方法院檢察署檢察官偵查起訴。
    理  由
一、右揭事實，業據被告戊○○迭於警詢、偵查中及本院審理時坦承不諱，核與被害
    人庚○○、乙○○、丙○○、壬○○、己○○、丁○○、李繼文及證人甲○○等
    人分別於警詢、偵查中指述、證述之情節相符，並有內政部警政署刑事警察局九
    一年十一月五日刑紋字第○九二○二○二五八七號鑑驗書一份在卷可稽，此外，
    復有刑案現場圖一張、現場照片三十五幀等附卷足憑，足徵被告自白顯與事實相
    符，本件事證明確，被告之犯行堪以認定。
二、按(1)刑法第三百二十一條第一項第三款之攜帶兇器竊盜罪，係以行為人攜帶兇器
    竊盜為其加重條件，此所謂兇器，其種類並無限制，凡客觀上足對人之生命、身
體、安全構成威脅，具有危險性之兇器均屬之，且祇須行竊時攜帶此種具有危險
    性之兇器為已足，並不以攜帶之初有行兇之意圖為必要。螺絲起子為足以殺傷人
    生命、身體之器械，顯為具有危險性之兇器，最高法院著有七十九年台上字第五
    二五三號判例意旨可供參照；又(2)窗戶係防閑之設施，為所謂之安全設備。是核
    被告竊取螺絲起子部分，係犯刑法第三百二十條第一項普通竊盜罪，又被告持螺
    絲起子以如附表所示之方式竊盜，分別係犯如附表所示刑法第三百二十一條第一
    項第一、二、三款之加重竊盜罪。又被告先後多次普通竊盜及加重竊盜犯行，時
    間緊接，方法相同，所犯係構成要件相同之罪，為連續犯，應論以一攜帶凶器毀
    越其他安全設備於夜間侵入住宅罪，並加重其刑。查被告於九十一年間，因竊盜
    案件，經本院判決有期徒刑十月，於九十二年一月二十日執行完畢，有臺灣高等
    法院被告全國前案紀錄表一件在卷可稽，其於五年內再犯本件有期徒刑以上之罪
    ，為累犯，應依刑法第四十七條規定，加重其刑，並遞加重之。爰審酌被告年輕
    力壯，不思以勞力賺取財物，一再行竊，及其生活狀況、智識程度、犯罪動機、
    目的、攜帶兇器行竊之手段，被害人所受之損失尚屬輕微及犯後坦承犯行等一切
    情狀，量處如主文所示之刑，以示懲儆。至被告用以行竊之螺絲起子一把，係被
    告竊取非被告所有之物，且已丟棄，業據被告供明在卷，爰不另為沒收之諭知。
據上論斷，應依刑事訴訟法第二百七十三條之一第一項、第二百九十九條第一項前段
，刑法第五十六條、第三百二十一條第一項第一、二、三款、第四十七條，判決如主
文。
本案經檢察官辛○○到庭執行職務
中      華      民      國    九十三    年      六      月    二十四    日
                                 臺灣臺東地方法院刑事第二庭
                                       法  官  林卉聆
右正本證明與原本無異。
如不服本判決，應於判決送達後十日內向本院提出上訴狀。（須附繕本）
「切勿逕送上級法院」
                                       書記官  蘇  豫
中      華      民      國    九十三    年      六      月    二十四    日
附表
┌──┬─────┬──────┬────┬──────┬─────┬───┐
│編號│時間      │地點        │被害人  │行竊方式    │損失財物  │所犯法│
│    │          │            │        │            │          │條    │
├──┼─────┼──────┼────┼──────┼─────┼───┤
│一  │九十二年八│臺東縣臺東市│庚○○  │持螺絲起子打│零錢一、二│刑法第│
│    │中旬某日晚│正氣路三一一│        │破後門窗戶後│百元、外套│三百二│
│    │上        │巷十九號    │        │侵入客廳內  │一件、錄影│十條第│
│    │          │            │        │            │機之倒帶機│一、二│
│    │          │            │        │            │一個      │、三款│
│    │          │            │        │            │          │      │
├──┼─────┼──────┼────┼──────┼─────┼───┤
│二  │同年九月中│同右市○○路│乙○○  │從後門窗戶侵│零錢三、四│同法第│
│    │秋節前一日│三一一巷十七│        │入          │百元、蛋糕│三百二│
│    │晚上八、九│號          │        │            │、隨身聽一│十一條│
│    │時許      │            │        │            │個        │第一、│
│    │          │     │        │            │          │二款  │
├──┼─────┼──────┼────┼──────┼─────┼───┤
│三  │同年九月中│同右市○○路│丙○○  │持螺絲起子打│零錢、半包│同法第│
│    │旬        │三一一巷十一│        │破後門紗門後│米、衣服、│三百二│
│    │          │號（行竊三次│        │侵入        │牛仔帽    │十一條│
│    │          │）          │        │            │          │第二、│
│    │          │            │        │            │          │三款  │
├──┼─────┼──────┼────┼──────┼─────┼───┤
│四  │同年九月中│同右市○○路│壬○○  │持螺絲起子打│偷接水    │同右  │
│    │旬至十一月│三一一巷十五│        │破後門氣窗後│          │      │
│    │中旬      │號（行竊四、│        │侵入        │          │      │
│    │          │五次）      │        │            │          │      │
│    │          │            │        │            │          │      │
├──┼─────┼──────┼────┼──────┼─────┼───┤
│五  │同年九月中│同右市○○路│己○○  │持螺絲起子破│三千元硬幣│同右  │
│    │旬至十一月│十三巷十號（│        │壞窗戶後侵入│（起訴書附│      │
│    │中旬      │行竊四、五次│        │            │表誤載為二│      │
│    │          │）          │        │            │千元）、外│      │
│    │          │            │        │            │幣、食物  │      │
├──┼─────┼──────┼────┼──────┼─────┼───┤
│六  │同年十月中│同右市○○路│丁○○  │持螺絲起子破│零錢約七、│同右  │
│    │旬        │三一一巷二十│        │壞門鎖後侵入│八百元、食│      │
│    │          │五號（行竊四│        │            │物        │      │
│    │          │、五次）    │        │            │          │      │
│    │          │            │        │            │          │      │
├──┼─────┼──────┼────┼──────┼─────┼───┤
│七  │同年十一月│同右市○○路│周陳其美│持螺絲起子破│零錢約一、│同右  │
│    │中旬某日  │三一一巷二十│        │壞窗戶、玻璃│二千元    │      │
│    │          │一號        │        │後侵入      │          │      │
│    │          │            │        │            │          │      │
│    │          │            │        │            │          │      │
│    │          │            │        │            │          │      │
├──┼─────┼──────┼────┼──────┼─────┼───┤
│八  │同年十月十│同右市○○路│李繼文  │持螺絲起子破│零錢、腳踏│同右  │
│    │日下午二時│三一一巷十三│        │壞門鎖後侵入│車一部    │      │
│    │三十分許  │號          │        │            │          │      │
│    │          │            │        │            │          │      │
│    │          │            │        │            │          │      │
└──┴─────┴──────┴────┴──────┴─────┴───┘
本案論罪科刑法條摘要：
中華民國刑法第五十六條
連續數行為而犯同一之罪名者，以一罪論。但得加重其刑至二分之一。
中華民國刑法第三百二十一條第一項第一、二、三款
犯竊盜罪而有左列情形之一者，處六月以上、五年以下有期徒刑：
一  於夜間侵入住宅或有人居住之建築物、船艦或隱匿其內而犯之者。
二  毀越門扇、牆垣或其他安全設備而犯之者。
三  攜帶兇器而犯之者。
中華民國刑法第四十七條
受有期徒刑之執行完畢，或受無期徒刑或有期徒刑一部之執行而赦免後，五年以內再
犯有期徒刑以上之罪者，為累犯，加重本刑至二分之一。
